# 求助陈版，其他权益工具投资的实务处理

提问人：三条 鱼 888 时间：2021-01-31 20:27:28
请教陈版，我们公司其他权益工具核算了一个投资额 100 万元，持股比例5%并打算长期持有的非上市股权，主要是为了进行战略研发合作。本期末根据对方的报表，净资产已经亏损为负数了，视作公允价值为 0 。目前按照公允价值 0 为下限，确认了其他综合收益会计分录为：
借：其他权益工具投资 -100万元
贷：其他综合收益-不能重分类进损益的其他综合收益-其他权益工具投资公允价值变动 -100万元
求教陈版： 1 、会计分录处理是否有误？
2 、这部分确认的其他综合收益公允价值变动，是否需要确认递延所得税？（我们这边公司是持续稳定盈利的）

回答人：chenyiwei
1 、因为被投资企业系研发型公司，因此按其净资产账面价值估值很可能是不恰当的，建议参考近期该企业的融资估值考虑其公允价值计量问题。
2 、会计处理基本合理。借方应设置二级科目“公允价值变动”’。
3 、由于该项投资是战略性的，拟长期持有，故就该项公允价值变动的损失不确认递延所得税资产。

提问人：蜀山 penguin 时间：2021-10-11 14:33:06
请教陈版主，公司A购买公司B 持有的上市公司C的股票，购买作为其他权益工具投资，付出的对价跟股票的公允价值有差异，这个差异进初始确认的损益还是进OCI？ 根据企业会计准则第 39 号–公允价值计量，初始确认时，对价与公允价值的差异确认为一项利得或损失。 谢谢！

回答人：chenyiwei
如果是初始计量金额与初始确认日公允价值之间的差异，且初始确认日公允价值直接根据未经调整的活跃市场交易价格确定的，则该差额直接计入损益。

提问人：蜀山 penguin 时间：2021-10-12 16:42:00
请教陈版，
1 、为什么是进损益呢？企业买进股票是归为其他权益工具投资，为什么购买对价跟公允价值的差异不是计入其他综合收益？
2 、企业会计准则第 39 号–公允价值计量，（一）初始确认时，对价与公允价值的差异确认为一项利得或损失，利得跟损失也可能是指权益把，不一定是进损益?
谢谢！

回答人：chenyiwei
1 、计入其他综合收益是后续计量。现在讨论的是初始计量问题。
2 、根据CAS 22(2017)第三十四条，该差额应列入损益。